臺灣高等法院刑事判決
110年度上訴字第2740號
上  訴  人
即  被  告  王丞嘉



選任辯護人  陳明彥律師
上列上訴人因違反毒品危害防制條例案件，不服臺灣臺北地方法
院109年度訴字第1004號，中華民國110年5月13日第一審判決（
起訴案號：臺灣臺北地方檢察署109年度偵字第3336號），提起
上訴，本院判決如下：
    主  文
上訴駁回。
    犯罪事實
一、王丞嘉明知甲基安非他命(Methamphetamine)、伽瑪羥基丁
    酸(Gamma Hydroxybutyric Acid、Gammahydroxybutyrate，
　　下稱GHB)、4-甲氧基安非他命(4-Methoxyamphetamine，下
    稱PMA)均屬毒品危害防制條例第2條第2項第2款所管制之第
    二級毒品，不得販賣、持有，竟基於販賣第二級毒品甲基安
    非他命以營利之犯意，於民國108年11月22日晚間10時39分
    許起，先藉所持用iPhone行動電話以社群通訊軟體Messenge
    r聯繫翁治群，探知其有意購買毒品，遂相約以每公克新臺
    幣(下同)1,800元之價格售予第二級毒品甲基安非他命。嗣
    王丞嘉取得毒品後，再於108年11月26日晚間6時31分許起，
    以Messenger邀約翁治群至其位於臺北市○○區○○路00巷00號4
    樓居所樓下面交，迨翁治群於同日晚間8時許抵達，王丞嘉
    即販賣第二級毒品甲基安非他命2公克予翁治群，並收取3,6
    00元價款。嗣於109年1月8日上午11時30分許，經警循線至
    上址外攔查王丞嘉，徵得其同意搜索，扣得如附表所示之物
    ，始悉全情。
二、案經臺北市政府警察局萬華分局報請臺灣臺北地方檢察署檢
    察官偵查起訴。
    理  由
壹、程序部分
一、本件審理範圍：
    本件檢察官原起訴上訴人即被告王丞嘉持有第二級毒品、販
    賣第二級毒品，經原審分別判刑在案。被告王丞嘉就販賣第
    二級毒品罪部分不服提起上訴，檢察官則未上訴，是被告王
    丞嘉所犯持有第二級毒品罪部分已確定，非本院審理範圍。
    本件審理範圍限於被告王丞嘉販賣第二級毒品罪部分，合先
    說明。
二、證據能力之說明： 
  ㈠證人翁治群之警詢筆錄具有證據能力：
　1.按被告以外之人於審判外之言詞或書面陳述，除法律有規定
    者外，不得作為證據；被告以外之人於檢察事務官、司法警
    察官或司法警察調查中所為之陳述，與審判中不符時，其先
    前之陳述具有較可信之特別情況，且為證明犯罪事實存否所
    必要者，得為證據，刑事訴訟法第159條、第159條之2定有
    明文。又按所謂「具有較可信之特別情況」，係指證人於司
    法警察調查中所為之陳述，與審判中不符，而其先前之陳述
    ，從客觀上之環境或條件等情況加以觀察，有足以取代審判
    中反對詰問之可信性保證者而言。證人所為之先前陳述，相
    較於審判中之陳述，是否具有更可信之特別情況，應依其陳
    述時外部之客觀情況，綜合比較判斷之（最高法院94年度臺
    上字第1785號判決參照）。而所謂「顯有不可信性」、「相
    對特別可信性」與「絕對特別可信性」，應就偵查或調查筆
    錄製作之原因、過程及相關客觀情況加以觀察其信用性，據
    以判斷該傳聞證據是否有顯不可信或有特別可信之情況而例
    外具有證據能力，並非對其陳述內容之證明力如何加以論斷
    ，二者之層次有別，不容混淆（最高法院94年度台上字第62
    9號判決參照）。
  2.被告之辯護人主張證人翁治群之警詢筆錄第15分鐘以下之證
    人翁治群回答「嗯」等語，及第26分鐘以下證人翁治群回答
    ：「因為他(指被告)好像也是跟別人拿的」、「(員警問：
    團購那樣子?)是。」等語，係遭製作筆錄之員警誘導， 此
    段對話全未記載於警詢筆錄內，故證人翁治群之警詢筆錄無
    證據能力云云。　
　3.本件證人翁治群於警詢時之陳述，為被告王丞嘉以外之人於
    審判外之言詞陳述，依刑事訴訟法第159條第1項之規定，原
    則上固不具證據能力。然證人翁治群係在司法警察調查中所
    為之陳述，經本院審理時當庭勘驗證人翁治群警詢光碟之勘
    驗結果為：「一、光碟時間15分以後（警詢筆錄第29頁最後
    一行），警方依照手機內的對話紀錄詢問翁治群其內容為何
    ，警方說明手機內之內容並整理記錄於筆錄上，翁治群僅回
    答『是、嗯』，其中警方問翁治群有跟他拿幾次，翁治群答三
    次，警方問：『最近一次是108年11月22日，我給你看一下紀
    錄』，翁治群稱：『好像是』，警方提示手機紀錄供證人翁治
    群確認，警方問：『2是2包，18，2是36？』，翁治群回稱：『
    嗯，2是2包』，警方問：『去他家或是他家樓下?』，翁治群回
    稱：『他家樓下』。二、光碟時間26分以後，證人翁治群表示
    與王丞嘉聊天聊到的，他好像也是跟別人拿的，警方稱：『
    團購那樣』，翁治群回稱：『應該是』。三、訊問過程警員態
    度正常，採一問一答，證人應訊時，精神正常。」等語，有
    本院勘驗筆錄在卷可稽（見本院卷第79頁）。本院就證人翁
    治群陳述時之訊問原因、過程、內容等外在環境加以觀察，
    員警製作筆錄時採一問一答，態度自然，並無誘導之嫌，證
    人翁治群應訊時針對員警詢問之問題切中問題回答，思慮清
    楚，精神狀態未見有何異常之處；足認證人翁治群之警詢陳
    述係出於真意，並無其他證據可認有何非出於自由意志陳述
    之情形，且證人翁治群於警詢所述之時較接近案發時點，衡
    情對於事件始末記憶較為清晰，而較能為完整陳述，亦無機
    會就案情與他人討論溝通，受外界影響程度較低，較無需權
    衡利害得失或來自被告方面壓力，故警詢時所為陳述，應較
    趨於真實，顯較其於原審審理時面對被告所為之證述，客觀
    上具有較可信之特別情況，且為證明被告犯罪事實存否所必
    要，揆諸上揭規定，證人翁志群之警詢筆錄具有證據能力。
    被告王丞嘉及其辯護人主張翁治群於警詢中之陳述係出於員
    警之誘導，並無證據能力云云，自無憑據，難以採信。
  ㈡本院援引之其他下列證據資料（包含供述證據、文書證據等
    ），並無證據證明係公務員違背法定程序所取得。又檢察官
    、被告王丞嘉及其辯護人於原審準備程序、審理時及本院審
    理時，對原審及本院所提示之被告以外之人審判外之供述，
    包括供述證據、文書證據等證據，就證據能力均未表示爭執
    ，且迄言詞辯論終結前並未聲明異議，亦無顯有不可信之情
    況與不得作為證據之情形，本院審酌上開證據資料製作時之
    情況，尚無違法不當及證明力明顯過低之瑕疵，認為以之作
    為證據應屬適當，是依刑事訴訟法第159條至第159條之5規
    定，本院所引用供述證據及文書證據均有證據能力。
貳、實體部分：
一、事實之認定： 　　　
　  訊據上訴人即被告王丞嘉固坦認於上開時、地交付證人翁治
    群甲基安非他命2公克，並向其收取3,600元等情不諱，惟矢
　　口否認有何販賣甲基安非他命犯行，辯稱：「我是跟翁治群
    合資購買甲基安非他命，算幫助施用或轉讓，洵無販賣第二
    級毒品犯行。」云云。經查：
  ㈠被告於108年11月22日晚間10時39分許起，藉iPhone行動電話
    以社群通訊軟體Messenger聯繫翁治群後，於同年月26日晚
    間6時31分許起，再以Messenger邀約翁治群見面，二人於同
    日晚間8時許，在其位於臺北市○○區○○路00巷00號4樓居所樓
    下會面，被告向翁治群收取3,600元，並交予甲基安非他命2
    公克，嗣被告於109年1月8日上午11時30分為警查獲前2至3
    月內之某時，持有如附表編號1至4所示物件等情，業據被告
    坦認在卷(見偵卷第15至17、87、88頁；原審卷第61、147頁
    )，核與證人翁治群於警詢、偵查時及原審審理之證述(見偵
    卷第31、143頁；原審卷第107、108頁)情節相符，並有被告
    與翁治群間Messenger通訊紀錄翻拍照片6張、查獲照片6張
    在卷可稽(見偵卷第43至49、65至67頁)，足信為真實。
  ㈡被告雖辯稱其係與翁治群合資購買毒品，並非販賣云云，惟
    ：
　1.蓋毒品交易時間、交易地點、金額數量之磋商，及毒品之實
    際交付收取現款，係構成販賣毒品罪之重要核心行為。而所
    謂合資、代購、調貨行為是否構成販賣，自應視行為人在買
    賣毒品過程中之交易行為特徵而定，即其究係立於賣方之立
    場，向上游取得貨源後以己力為出售之交易，抑或立於買方
    立場，代為聯繫購買加以判斷。若被告接受買主提出購買毒
    品之要約，並直接收取價金、交付毒品予買主，自己完遂買
    賣的交易行為，阻斷毒品施用者與毒品提供者的聯繫管道，
    縱其所交付之毒品，係其另向上游毒販所取得，然其調貨行
    為仍具有以擴張毒品交易而維繫其自己直接為毒品交易管道
    之特徵，自仍屬於毒品危害防制條例所規定之販賣行為，因
    上游毒販與買主間並無直接關聯，無從認係立於買方立場，
    為買主代為聯繫購買毒品，該毒品交易行為，自僅屬行為人
    自己之單獨販賣行為(最高法院107年度台上字第417號判決
    意旨參照)。
　2.證人即購毒者翁治群於警詢時證稱:「我的毒品上游叫王丞
    嘉，他的Messenger帳號名稱為『Benvo Wang』，我跟他拿過
    三次，最近一次是於108年11月26日晚間8時許，在他家(臺
    北市○○區○○路00巷00號4樓)樓下，跟他買2公克甲基安非他
    命共3,600元，我和王丞嘉於108年11月22日晚間10時39分許
    之Messenger對話紀錄，王丞嘉說『哥，我明天或周一要去找
    』、『你要嗎』，我說『多少呢』，王丞嘉說『18』、『他說目前固
    定18』、我說『那我先2好了』，是指王丞嘉說目前甲基安非他
    命的價格為1公克1,800元，所以我跟王丞嘉說要購買2公克
    甲基安非他命；於108年11月26日晚間6時31分許至7時44分
    許之Messenger對話紀錄，王丞嘉說『到了』、『要來嗎』，我
    說『8點』、『準備去找你』、『請開門』，是指王丞嘉說甲基安
    非他命已經到貨了，問我什麼時候過去，然後我就跟他說26
    日晚間8點過去，我到他家樓下就傳訊息請他開門，這次有
    交易成功，王丞嘉將2公克甲基安非他命交給我，我直接給
    他現金3,600元。」等語(見偵卷第30、31頁)，且經本院審
    理時當庭勘驗結果：「一、光碟時間15分以後（警詢筆錄第
    29頁最後一行），警方依照手機內的對話紀錄詢問翁治群其
    內容為何，警方說明手機內之內容並整理記錄於筆錄上，翁
    治群僅回答『是、嗯』，其中警方問翁治群有跟他拿幾次，翁
    治群答三次，警方問：『最近一次是108年11月22日，我給你
    看一下紀錄』，翁治群稱：『好像是』，警方提示手機紀錄供
    證人翁治群確認，警方問：『2是2包，18,2是36？』，翁治群
    回稱：『嗯，2是2包』，警方問：『去他家或是他家樓下』，翁
    治群回稱：『他家樓下』。二、光碟時間26分以後，證人翁治
    群表示與王丞嘉聊天聊到的，他好像也是跟別人拿的，警方
    稱：『團購那樣?』，翁治群回稱：『應該是』。三、訊問過程
    警員態度正常，採一問一答，證人應訊時，精神正常。」等
    語，有本院勘驗筆錄在卷可憑（見本院卷第79頁）。而證人
    翁治群之該次警詢有證據能力，業據本院說明如前(見理由
    欄第壹、二、㈠項)。觀之證人翁治群於警詢時之證述內容，
    經核與其和被告之間於108年11月26日晚間6時31分許至7時4
    4分許之Messenger對話紀錄內容相符，衡諸證人翁治群與被
    告並無夙怨，諒無設詞誣攀之理，其警詢時之證言，可以採
    信。
　3.參諸被告與翁治群間Messenger對話紀錄，被告先詢問翁治
    群「你要嗎?」，翁治群回應「多少呢?」，被告即答「18」
    、「他說目前固定18」，翁治群說「OK」，被告答「有降會
    跟著降」等語，翁治群回覆「那我先2好了」等語，此有Mes
    senger通訊對話紀錄翻拍照片在卷可佐(見偵卷第43頁)，翁
    治群與被告於交易毒品前，係被告主動向翁治群詢問是否要
    購買毒品，兩人不僅未提及購買毒品之種類、金額，亦未商
    討合資購買毒品之出資比例、分配方式、所需數量等細節，
    顯與一般合資購買毒品之情形有間。本件被告純係立於賣方
    之立場，以自定之價格為要約，經買家即證人翁治群允諾承
    買後，被告再向上游購買，被告向上游取得毒品後，再自行
    完成收款及交貨，此係2筆不同之毒品交易，被告分別居於
    買方、賣方不同角色，顯非被告所辯之與證人翁 治群合資
    ，由被告出面向上游購毒之同一筆交易，揆諸上揭說明，應
    認被告所為係販賣毒品行為，並非合資購買毒品無誤。
　4.又依證人翁治群警詢之證言，及被告亦供承有將甲基安非他
    命2公克交予證人翁治群並向其收取3,600元(見本院卷第81
    頁)，則被告與翁治群間Messenger通訊對話紀錄，雖未見雙
    方明言購買毒品之種類等詞，惟其內容與證人翁治群之警詢
    證述及被告有交付甲基安非他命之供詞相互勾稽，足認被告
    係以3,600元價格，販賣2公克甲基安非他命予證人翁治群無
    訛。被告辯稱係與翁治群合資購毒，屬幫助施用或轉讓云云
    ，顯係飾卸之詞，不足採信。
　5.至證人翁治群於偵查時改稱:「我跟王丞嘉一起合購，都是
    王丞嘉先出錢，我再給他，他在22日有先用Messenger跟我
    聯繫，意思就是要找我一起合購。」等語(見偵卷第143頁)
    ，又於原審審理時陳稱:「我之前在108年11月，有跟被告一
    起合購過毒品，因為被告說用合購的方式可以比較便宜，所
    以被告問我，我就說好，我就參加這個合購。」云云(見原
    審卷第104、105頁)；然證人翁治群於原審審理時曾證稱:「
    我不知道被告向誰購買毒品，也不清楚他買多少錢，以及要
    買多少數量，才有1,800元的價格，我也不知道還有誰跟我
    們一起合購，這個被告不會跟我說，被告沒有提供購買毒品
    的資訊。」等語(見原審卷第111頁)，顯見被告與翁治群之
    交易過程，被告接受翁治群提出購買毒品之要求，即直接收
    取價金、交付毒品予翁治群，因整個交易過程中，買家與上
    游毒販從未接觸，雙方並無關聯，難認被告與證人翁治群合
    購毒品，證人翁治群嗣於偵查及原審審理時翻異前證，改稱
    與被告合資購毒云云，顯屬事後迴護之詞，殊難採信。故被
    告交付2公克甲基安非他命予證人翁治群、並向其收取3,600
    元，確係出於販賣之犯意為之，至為明確。
  ㈢販賣毒品罪刑嚴重，非可公然為之，且無固定價格，亦得任
    意摻偽分裝增減純度、數量，每次買賣之價格、數量及純度
    ，亦視情況而異，衡情倘非有利可圖，一般人絕不可能甘冒
    被嚴查重罰之高度風險從事毒品交易，則舉凡有償交易，除
    有反證外，尚難因無法查悉其販入價格，作為是否高價賣出
    之比較，而謂其無營利之意思(最高法院110年度台上字第52
    3號判決意旨參照)。且販賣毒品係違法行為，非可公然為之
    ，有其獨特之販售通路及管道，復無公定價格，容易增減分
    裝之份量，而每次買賣之價量，可能隨時依雙方關係深淺、
    資力、需求量及對行情之認知、來源是否充裕、查緝鬆嚴、
    購買者被查獲時供述購買對象之可能風險評估等，而異其標
    準，非可一概而論，且販賣者從各種「價差」或「量差」或
    「純度」謀取利潤方式，亦有差異，然其所圖利益之非法販
    賣行為目的，則無二致，從而，除行為人記有帳冊、價量而
    足資認定其實際獲利外，委難查得實情，職是，縱未確切查
    得販賣賺取之實際差價，但除別有事證，足認係按同一價格
    轉讓，確未牟利外，應認行為人交付毒品予買家之際，實有
    獲取利益。故凡為販賣之不法行為者，其販入之價格必較售
    出之價格低廉，而有從中賺取買賣差價牟利之意圖及事實，
    應屬符合論理法則而不違背社會通常經驗之合理判斷。本件
    被告與證人翁治群並非親故至交，倘未從中賺取差價、投機
    貪圖小利，豈有甘冒涉犯販賣毒品罪刑之重典而連繫交易毒
    品甲基安非他命事宜之理，卻未於其等之交易中牟利之理，
    故被告辯稱其係與證人翁治群合資購毒，僅單純幫助施用或
    無償轉讓云云，要與常情有違，殊無足採。足見被告主觀上
    有營利之意圖甚明。
  ㈣綜上所述，被告所辯其與證人翁治群合資購毒云云，要屬事
    後卸責之詞，不足採信。本件事證明確，被告販賣第二級毒
    品1次之犯行，洵堪認定，應依法論科。　　　
二、論罪之說明：
  ㈠新舊法比較：
　　按行為後法律有變更者，適用行為時之法律。但行為後之法
    律有利於行為人者，適用最有利於行為人之法律，刑法第2
    條第1項定有明文。查被告為本案行為後，毒品危害防制條
    例第4條第2項於109年1月15日修正公布施行，並自同年7月1
    5日起生效，修正前規定為：「製造、運輸、販賣第二級毒
    品者，處無期徒刑或7年以上有期徒刑，得併科新臺幣1千萬
    元以下罰金。」；修正後規定為：「製造、運輸、販賣第二
    級毒品者，處無期徒刑或10年以上有期徒刑，得併科新臺幣
    1千5百萬元以下罰金。」經比較結果，修正後之規定刑度及
    罰金刑均提高，並未較有利於被告，是依照刑法第2條第1項
    前段規定，就被告本案之犯行，自應適用行為時即修正前毒
    品危害防制條例第4條第2項之規定處斷。
　㈡核被告所為係犯修正前毒品危害防制條例第4條第2項之販賣
    第二級毒品罪。被告於販賣前持有甲基安非他命之行為，為
    販賣行為所吸收，不另論罪。
  ㈢毒品危害防制條例第17條第1項規定之適用：
　　按犯毒品危害防制條例第4條至第8條、第10條或第11條之罪
    ，供出毒品來源，因而查獲其他正犯或共犯者，減輕或免除
    其刑，前同條例第17條第1項有明文規定。查被告於109年1
    月9日警詢中供出其毒品來自於張巍，嗣警方查獲張巍，並
    經檢察官偵查起訴等情，有109年1月9日警詢筆錄、臺北市
    政府警察局萬華分局110年3月12日北市警萬分刑字第110300
    8092號函檢附刑事案件報告書、臺灣臺北地方檢察署110年3
    月12日北檢欽荒109偵3336字第1109019912號函各1份在卷足
    稽（見偵卷第19頁；原審卷第123、127、129頁），足見被
    告確有供出毒品來源，並因而查獲其他正犯，應依毒品危害
    防制條例第17條第1項規定減輕其刑；又該項有免除其刑之
    規定，依刑法第66條但書規定，得減輕其刑至3分之1。
三、維持原判決及駁回上訴之理由：
  ㈠原審以被告販賣第二級毒品之犯罪事證明確，據以論罪科刑
    ，並審酌被告明知甲基安非他命為第二級毒品，使用成癮性
    極大，足以戕害他人身心，仍為一己之私，而販賣第二級毒
    品，助長毒品氾濫，對社會治安危害不輕，且扣案之如附表
    編號1至4所示之毒品，品項繁多、數量非寡，對法益已造成
    嚴重侵害，否認販賣毒品，並提出不實抗辯，難認已有悔意
    ，犯後態度未見良好，兼衡各該犯罪之動機、目的、手段、
    方法，販賣毒品數量與所獲利益，酌及被告智識程度為大學
    肄業，目前從事按摩業，家庭經濟狀況普通(見原審卷第150
    頁)等一切情狀，量處有期徒刑3年；復就沒收說明：1.供犯
    罪所用、犯罪預備之物或犯罪所生之物，屬於犯罪行為人者
    ，得沒收之；犯罪所得，屬於犯罪行為人者，沒收之；前二
    項之沒收，於全部或一部不能沒收或不宜執行沒收時，追徵
    其價額，刑法第38條2項前段、第38條之1第1項前段、第3項
    分別定有明文；查獲之第一、二級毒品及專供製造或施用第
    一、二級毒品之器具，不問屬於犯罪行為人與否，均沒收銷
    燬之；犯毒品危害防制條例第4條至第9條、第12條、第13條
    或第14條第1項、第2項之罪者，其供犯罪所用之物，不問屬
    於犯罪行為人與否，均沒收之，同條例第18條第1項前段、
    第19條第1項分別有明文規定；而毒品危害防制條例第18條
    第1項前段、第19條第1項規定，相對於刑法關於沒收之規定
    ，俱屬「其他法律有特別規定」，依刑法第11條但書規定，
    均應優先適用；另關於沒收「犯罪所得」部分，因毒品危害
    防制條例並未另有規範，自仍應回歸適用現行刑法之規定；
    2.本件附表編號5所示iPhone行動電話(含SIM卡)，係被告所
    有供其與購毒者聯絡販毒事宜；編號6之電子磅秤1臺，係被
    告所有供販賣毒品量秤重量之用；編號7之分裝袋1包，係被
    告所有供分裝毒品使用，俱屬供販賣第二級毒品所用之物，
    應依毒品危害防制條例第19條第1項規定，不問屬於被告與
    否，均宣告沒收；3.另被告已收取販賣第二級毒品之價款3,
    600元乙情，業經被告供承在卷，該犯罪所得未據扣案，應
    依刑法第38條之1第1項前段、第3項規定宣告沒收，於全部
    或一部不能沒收或不宜執行沒收時，追徵其價額。4.至附表
    編號8、9所示含第三級毒品成分之藥錠、編號10之玻璃球吸
    食器、編號11之塑膠鏟管、編號12之塑膠滴管，經核均與被
    告所犯本案販賣第二級毒品無關，不予宣告沒收。至附表編
    號1至4，為被告持有之第二級毒品而經原審諭知沒收銷燬，
    此部分業已確定，附此說明。
  ㈡經核原判決認事用法均無違誤，量刑亦屬妥適。被告王丞嘉
    上訴否認販賣第二級毒品犯行，辯稱係與證人翁治群合資購
    買毒品，應屬幫助施用或轉讓行為，並非販賣云云為由，指
    摘原判決不當。惟本件經原判決逐一剖析，並就卷內證據資
    料參互審酌，本件被告王丞嘉確有如犯罪事實欄所示之販賣
    第二級毒品1次犯行，且已審酌關於刑法第57條各項事由，
    並說明被告因供出毒品上游且查獲正犯，而依毒品危害防制
    條例第17條第1項規定減輕其刑，業如前述，被告上訴猶執
    前詞否認販賣第二級毒品犯行，為無理由，應予駁回。
據上論斷，應依刑事訴訟法第368條，判決如主文。
本案經檢察官游忠霖提起公訴，檢察官黃騰耀到庭執行職務。
中　　華　　民　　國　　110 　年　　10　　月　　27　　日
　　　　　　　　　刑事第十七庭  審判長法　官  鄭水銓
　　　　　　　　　　　　　　　　　    法　官  姜麗君
　　　　　　　 　 　　　　　　　　　　法　官  黃雅芬
以上正本證明與原本無異。
如不服本判決，應於收受送達後20日內向本院提出上訴書狀，其
未敘述上訴之理由者並得於提起上訴後20日內向本院補提理由書
（均須按他造當事人之人數附繕本）「切勿逕送上級法院」。
                                      書記官  鄭雅云
中　　華　　民　　國　　110 　年　　10　　月　　27　　日
附錄：本案論罪科刑法條全文　　　　　　　　　　　　　　　
修正前毒品危害防制條例第4條第2項：
製造、運輸、販賣第二級毒品者，處無期徒刑或7年以上有期徒
刑，得併科新臺幣1千萬元以下罰金。
附表:
編號 扣案物品名稱 數量 備註  1 甲基安非他命 12包 (均含包裝袋，驗餘總淨重10.42公克)  2 GHB水 6瓶 (均含容器，驗餘總淨重487.13公克)  3 藍色PMA藥錠 1包 (含包裝袋，驗餘淨重5.57公克)  4 粉紅色PMA藥錠 1包 (含包裝袋，驗餘淨重2.98公克)  5 iPhone行動電話 1支 含SIM卡  6 電子磅秤 1臺   7 分裝袋 1包   8 綠色圓形藥錠 1包 含第三級毒品  9 紫色破碎藥錠 1包 同上   10 玻璃球吸食器 2組   11 塑膠鏟管 1支   12 塑膠滴管 1支